【裁判字號】    99,審易,276
【裁判日期】    990517
【裁判案由】    竊盜
【裁判全文】
臺灣新竹地方法院刑事判決             99年度審易字第276號
公  訴  人  臺灣新竹地方法院檢察署檢察官
被      告  乙○○
上列被告因竊盜案件，經檢察官提起公訴（99年度偵字第690 號
），經被告於本院準備程序中，就被訴事實為有罪之陳述，經告
知被告簡式審判程序之旨，並聽取檢察官、被告之意見後，經本
院進行簡式審判程序，本院判決如下：
    主    文
乙○○犯竊盜罪，累犯，處有期徒刑伍月，如易科罰金，以新臺
幣壹仟元折算壹日。
    犯罪事實
一、乙○○前於民國91年間，因酒後駕車、肇事逃逸等案件，經
    本院於91年12月25日以91年度交訴字第156 號判決分別判處
    有期徒刑3月、6月，併定應執行有期徒刑8月，緩刑3年確定
    ，嗣經撤銷緩刑宣告，於94年10月21日入監執行，並於95年
    6 月25日縮刑期滿執行完畢。又於96年間，因施用第一、二
    級毒品案件，經本院於96年5月14日以96年度訴字第241號判
    決分別判處有期徒刑8月、4月確定；又於同年間，因普通竊
    盜、加重竊盜未遂、加重竊盜等案件，經本院於96年7月9日
    以96年度易字第290號判決分別判處有期徒刑3 月（共3罪）
    、4月及7月確定；上揭7罪嗣經本院於96年8月31日以96年度
    聲減字第1316號裁定均減其宣告刑至2分之1。又於同年間，
    因竊盜案件，經本院於96年7月27日以96年度竹北簡字第191
    號判決判處有期徒刑6月，減為有期徒刑3月確定；再與上揭
    7罪經本院於97年1月30日以97年度聲字第87號裁定定應執行
    有期徒刑1年4月確定，甫於97年7 月10日縮刑期滿執行完畢
    。詎其仍不知悔改，基於意圖為自己不法所有之竊盜犯意，
    於98年10月29日凌晨3、4時許，在新竹縣湖口鄉○○村○○
    路564 巷口，以自備鑰匙（未扣案）發動引擎之方式，竊取
    甲○○所有、停放在該處之車牌號碼DS─7738號自用小貨車
    （含車內電鑽、電動鑿壁機各1 支、起子、接線鉗、端子鉗
    、開關、電線1 批），得手後供己代步之用，駛至當時其借
    住之鄧偉成（另經臺灣新竹地方法院檢察署以99年度偵緝字
    第226 號不起訴處分書為不起訴處分）位在新竹縣湖口鄉○
    ○路○段428巷34號居所，復將上開車輛棄置在新竹縣新豐鄉
    ○○村○○街155號前，為警於98年10月30日下午4時10分許
    查扣，經警在車內照後鏡、窗戶玻璃採得可疑指紋5 枚，經
    送內政部警政署刑事警察局鑑驗比對，發現其中2 枚指紋與
    檔存乙○○指紋卡之左拇指、左環指指紋相符，始循線查悉
    上情（車牌號碼DS─7738號自用小貨車業已發還甲○○具領
    保管，車內電鑽、電動鑿壁機各1 支、起子、接線鉗、端子
    鉗、開關、電線1 批未尋獲）。
二、案經新竹縣政府警察局竹北分局報告臺灣新竹地方法院檢察
    署檢察官偵查起訴。
    理    由
一、程序部分：
    按除被告所犯為死刑、無期徒刑、最輕本刑為3 年以上有期
    徒刑之罪或高等法院管轄第一審案件者外，於前條第1 項程
    序進行中，被告先就被訴事實為有罪之陳述時，審判長得告
    知被告簡式審判程序之旨，並聽取當事人、代理人、辯護人
    及輔佐人之意見後，裁定進行簡式審判程序，刑事訴訟法第
    273條之1第1 項定有明文。本案被告乙○○所犯係死刑、無
    期徒刑、最輕本刑為3 年以上有期徒刑以外之罪，其於準備
    程序中就被訴事實為有罪之陳述，經告知簡式審判程序之旨
    ，並聽取公訴人及被告乙○○之意見後，本院認為適宜進行
    簡式審判程序，合先敘明。
二、認定被告乙○○犯行所憑之各項證據：
（一）被告乙○○於偵查中之供述及本院準備程序、簡式審判程
      序時之自白。其稱：伊於98年10月29日凌晨3、4時許，在
      新竹縣湖口鄉○○村○○路564 巷口，以自備鑰匙開啟車
      牌號碼DS─7738號自用小貨車供代步所用，後來將車丟棄
      在往紅毛港上的小路，伊將車丟棄時並未鎖上車門，車內
      之電鑽、電動鑿壁機各1 支、起子、接線鉗、端子鉗、開
      關、電線1 批伊也不知道被誰拿走，伊並沒有拿去變賣等
      語（見99年度偵字第690 號偵查卷第65頁、本院卷第20、
      25至27頁）。
（二）被害人甲○○於警詢及本院準備程序、簡式審判程序時之
      中之指述。其稱：他係車牌號碼DS─7738號自用小貨車之
      車主，他發現該車於98年10月29日上午7 時許，在新竹縣
      湖口鄉○○村○○路564 巷口前遭竊，車子有上鎖，被告
      乙○○應該是從車子右側滑門窗戶，以鐵絲或電線之類的
      東西破壞窗過車窗間的塑膠防水條，拉開車窗把手打開車
      窗，再拉開車門鎖打開車門侵入車內，將電門處電線拉下
      拆接發動而竊取車輛，車內另有電鑽、電動鑿壁機各1 支
      、起子、接線鉗、端子鉗、開關、電線1 批；他於98年10
      月29日上午7 時39分許向新竹縣政府警察局竹北分局新工
      派出所報案，後來警方於98年10月30日下午4 時10分許，
      在新竹縣新豐鄉○○村○○街155 號旁尋獲該車，車子已
      經返還給他，他希望被乙○○告賠償車內物品損失約新臺
      幣（下同）36 ,000 多元及修車費用約10,000多元，他已
      經提起附帶民事訴訟等語（見上開偵字第690 號偵查卷第
      5 、6 、8 至10頁、本院卷第20、21及27頁）。
（三）內政部警政署刑事警察局98年11月12日刑紋字第09801558
      43號鑑驗書1份在卷可稽（見上開偵字第690號偵查卷第12
      至14頁）：證明在車牌號碼DS─7738號自用小貨車上所採
      集之指紋2 枚，經輸入指紋電腦比對結果，確認與被告乙
      ○○指紋卡上之左拇指、左環指指紋相符之事實。
（四）新竹縣政府警察局車輛協尋電腦輸入單、車籍查詢基本資
      料各1份、刑案現場勘察照片8張、刑案採證照片11張等在
      卷可稽（見上開偵字第690 號偵查卷第15至17、51至60頁
      ）：佐證被告乙○○有行竊車牌號碼DS─7738號自用小貨
      車之事實。
（五）綜上，本案被告乙○○之犯行，事證明確，均應依法予以
      論科。
三、論罪科刑：
（一）論罪：核被告乙○○所為，係犯刑法第320 條第1 項之普
      通竊盜罪。
（二）累犯：被告乙○○前於91年間，因酒後駕車、肇事逃逸等
      案件，經本院於91年12月25日以91年度交訴字第156 號判
      決分別判處有期徒刑3月、6月，併定應執行有期徒刑8 月
      ，緩刑3 年確定，嗣經撤銷緩刑宣告，於94年10月21日入
      監執行，並於95年6 月25日縮刑期滿執行完畢。又於96年
      間，因施用第一、二級毒品案件，經本院於96年5 月14日
      以96年度訴字第241 號判決分別判處有期徒刑8月、4月確
      定；又於同年間，因普通竊盜、加重竊盜未遂、加重竊盜
      等案件，經本院於96年7月9日以96年度易字第290 號判決
      分別判處有期徒刑3月（共3 罪）、4月及7月確定；上揭7
      罪嗣經本院於96年8 月31日以96年度聲減字第1316號裁定
      均減其宣告刑至2分之1。又於同年間，因竊盜案件，經本
      院於96年7月27日以96年度竹北簡字第191號判決判處有期
      徒刑6月，減為有期徒刑3月確定；再與上揭7 罪經本院於
      97年1月30日以97年度聲字第87號裁定定應執行有期徒刑1
      年4月確定，甫於97年7月10日縮刑期滿執行完畢等情，有
      臺灣高等法院被告前案紀錄表1 份附卷可稽，其於有期徒
      刑執行完畢5 年內故意再犯本件有期徒刑以上之罪，為累
      犯，應依刑法第47條第1項之規定加重其刑。
（三）量刑：爰審酌被告乙○○有上開構成累犯之刑事紀錄，有
      前揭所示之臺灣高等法院被告前案紀錄表可稽，足徵其素
      行非善，仍不知悔悟，猶不思以正途獲取所需，竟為貪圖
      一己之私，竊取被害人甲○○所有之自用小貨車供己作為
      代步之用，所為實不足取，惟幸犯後終能坦承犯行，態度
      尚可，犯罪手法亦屬平和，所竊得之自用小客車雖已發還
      予被害人甲○○領回，然車內物品，電鑽、電動鑿壁機各
      1支、起子、接線鉗、端子鉗、開關、電線1批尚未尋獲等
      一切情狀，量處如主文所示之刑，併諭知易科罰金之折算
      標準，以示懲儆。
（四）不另為沒收之說明：至本案供被告乙○○竊取自用小客車
      所使用之鑰匙，既非違禁物且未扣案，本院依卷內事證復
      無積極證據足認尚存，為免將來執行困難，爰不予宣告沒
      收，併此敘明。
據上論斷，應依刑事訴訟法第273條之1第1 項、第299條第1項前
段，刑法第320條第1項、第47條第1項、第41條第1項前段、第2
項，刑法施行法第1條之1第1項、第2項前段，判決如主文。
本案經檢察官洪期榮到庭執行職務。
中    華    民    國    99    年    5     月    17    日
                    刑事第九庭法  官    劉兆菊
以上正本證明與原本無異。
如不服本判決應於收受本判決後10日內向本院提出上訴書狀，上
訴書狀應敘述具體理由。上訴書狀未敘述上訴理由者，應於上訴
期間屆滿後20日內補提理由書狀於本院「切勿逕送上級法院」。
中    華    民    國    99    年     5    月     17   日
                              書記官    林兆嘉
附錄本案論罪科刑法條：
中華民國刑法第320條
意圖為自己或第三人不法之所有，而竊取他人之動產者，為竊盜
罪，處5年以下有期徒刑、拘役或5百元以下罰金。
意圖為自己或第三人不法之利益，而竊佔他人之不動產者，依前
項之規定處斷。
前二項之未遂犯罰之。

司法院資訊處製作；財團法人民間司法改革基金會備份。
